# 免增值税会计处理

提问人：dxxd_ren 时间：2014-01-26 15:45:06
请教：免的增值税需不需计提，有的说需计提转到营业外收入，有的说直接计入主营业务收入，究竟哪种说法是对的？

回答人：chenyiwei
按照税法规定直接免征增值税的（不允许开具增值税专用发票，对方不能抵扣进项税额）：无需计提增值税，直接按开票金额全额确认为销售收入，同时将不得抵扣的进项税额也转入营业成本。 按照税法规定需采用先征后返、即征即退等方式的（仍需开具增值税专用发票，对方可凭票抵扣进项税额）：先按正常核算方式计算和确认销项税额和应纳税额，获得主管税务机关的免征确认（或收到从国库退回的已缴税款）后，将无需缴纳的应纳税额或实际收到的退税款计入营业外收入处理。